【裁判字號】    99,易,79
【裁判日期】    990329
【裁判案由】    竊盜
【裁判全文】
臺灣嘉義地方法院刑事判決                99年度易字第79號
公  訴  人  臺灣嘉義地方法院檢察署檢察官
被      告  甲○○
上列被告因竊盜案件，經檢察官提起公訴（99年度速偵字第6號
），被告於準備程序中就被訴事實為有罪之陳述，本院裁定改依
簡式審判程序審理，判決如下：
    主  文
甲○○共同犯攜帶兇器竊盜罪，累犯，處有期徒刑玖月，扣案老
虎鉗及油壓剪各壹支沒收。
    犯 罪 事 實
一、甲○○前因竊盜案件，經本院於民國97年6月26日，以97年
    度嘉簡字第542號判決判處有期徒刑6月確定，再於98年2月
    26日，以98年度易字第1號判決判處有期徒刑6月確定，上開
    2罪經裁定應執行有期徒刑11月，甫於98年10月18日縮刑期
    滿執行完畢，詎仍不知悔改，與丁○○（由本院另行審結）
    共同意圖為自己不法之所有，基於竊盜之犯意聯絡，於99年
    1月15日中午12時30分許，由甲○○、丁○○分別攜帶其所
    有，客觀上足對人之生命、身體、安全構成威脅，具有危險
    性而可作為兇器使用之老虎鉗、油壓剪各1支，在嘉義縣東
    石鄉海埔村乙○○所有之609地號及丙○所有之582地號土地
    上，以手持油壓剪及老虎鉗剪斷丙○所有之電纜線，得手後
    先將竊得丙○所有之電纜線放置在機車上，並續以前揭方式
    剪斷乙○○所有之電纜線時，經警當場查獲，並扣得油壓剪
    、老虎鉗各1支及上開竊得之電纜線（業據丙○領回），而
    悉上情。
二、案經嘉義縣警察局朴子分局報告臺灣嘉義地方法院檢察署檢
    察官偵查起訴。
    理  由
壹、程序事項
    按除簡式審判程序及簡易程序及第376條第1款、第2款所列
    之罪之案件外，第一審應行合議審判，又除被告所犯為死刑
    、無期徒刑、最輕本刑為3年以上有期徒刑之罪或高等法院
    管轄第一審案件者外，於刑事訴訟法第273條第1項程序進行
    中，被告先就被訴事實為有罪之陳述時，審判長得告知被告
    簡式審判程序之旨，並聽取當事人、代理人、辯護人及輔佐
    人之意見後，裁定進行簡式審判程序，刑事訴訟法第284條
    之1、第273條之1第1項分別定有明文。查本件被告甲○○所
    犯係屬刑事訴訟法第376條第2款所列之罪，依法獨任進行審
    理程序，又被告於本院行準備程序時就被訴事實為有罪之陳
    述，依前揭規定，經聽取當事人之意見後，裁定改行簡式審
    判程序。另簡式審判程序之證據調查，依刑事訴訟法第273
    條之2規定，不適用證據提示、交互詰問及傳聞法則有關證
    據能力限制等規定，是卷內所列之各項證據，自得作為證據
    ，合先敘明。
貳、實體事項
一、前揭犯罪事實，業據被告於警詢、偵查中及本院準備程序、
    審理時坦白承認（見警卷6至8頁；偵查卷第13至14頁；本院
    卷第51、58頁），核與證人即被害人乙○○、丙○於警詢及
    共同正犯丁○○於警詢證述之情節相符（見警卷第3至5、9
    至12頁），並有扣押書2份、贓物認領保管單1份、現場及扣
    案物品照片10張附卷可稽（見警卷第13至20頁）。此外，復
    有丁○○所有之油壓剪、甲○○所有之老虎鉗各1支扣案為
    憑，均堪為補強證據，足以擔保被告前述任意性自白與事實
    相符。綜上所述，本件事證明確，被告本件犯行洵堪認定，
    應依法論科。
二、按刑法第321條第1項第3款之攜帶兇器竊盜罪，係以行為人
    攜帶兇器為其加重條件，此所謂兇器，其種類並無限制，凡
    客觀上足以對人之生命、身體、安全構成威脅，具有危險性
    之兇器為已足，並不以攜帶之初有行兇之意圖為必要，最高
    法院79年臺上字第5253號判例意旨可供參照。本件被告與共
    同正犯丁○○攜帶至現場之老虎鉗、油壓剪，係用以剪斷電
    纜線，均為鋼鐵材質且前端尖銳，客觀上自屬足以對人之生
    命、身體、安全構成威脅，顯為具有危險性之兇器無訛，是
    核被告所為，係犯刑法第321條第1項第3款之攜帶兇器竊盜
    罪，其與丁○○有犯意聯絡及行為分擔，為共同正犯。又被
    告前有竊盜等案件，分別經法院判處罪刑確定，並定應執行
    有期徒刑11月，甫於98年10月18日縮刑期滿執行完畢，詳如
    犯罪事實欄所載，亦有臺灣高等法院被告前案紀錄表1份附
    卷足參，其於受徒刑之執行完畢，5年以內故意再犯本件有
    期徒刑以上之罪，為累犯，應依刑法第47條第1項規定，加
    重其刑。
三、爰審酌被告國中肄業之智識程度，正值青壯，不思以正當方
    式獲取所需，竟為圖變賣獲利，攜帶兇器竊取他人電纜線，
    缺乏尊重他人財產權之觀念，造成被害人之損失，對社會治
    安亦有危害，且前已有多次竊盜等侵害財產法益案件紀錄，
    ，此有上開前案紀錄表1份附卷堪佐，未見遷善，然衡被告
    犯後坦承犯行，自承與母親、兄、嫂同住、從事鐵工工作之
    家庭、經濟狀況等一切情狀，量處如主文所示之刑，以示懲
    儆。
四、末按共同正犯因相互間利用他人之行為，以遂行其犯意之實
    現，本於責任共同原則，有關沒收部分，對於共犯間供犯罪
    所用之物，自均應為沒收之諭知，本件扣案之老虎鉗及油壓
    剪各1支，分為被告及丁○○所有，係攜帶至上址，供共同
    犯本件竊盜犯行所用之物，業據其等供明在卷（見警卷第4
    頁；本院卷第58頁），應依刑法第38條第1項第2款之規定，
    併予宣告沒收。
據上論斷，應刑事訴訟法第273條之1第1項、第299條第1項前段
、刑法第28條、第321條第1項第3款、第47條第1項、第38條第1
項第2款，判決如主文。
本案經檢察官侯德人到庭執行職務。
中    華    民    國    99    年    3    月     29    日
                  刑事第二庭    法  官  林青怡
以上正本證明與原本無異。
如不服本判決應於收受判決後10日內向本院提出上訴書狀，並應
敘述具體理由；其未敘述上訴理由者，應於上訴期間屆滿後20日
內向本院補提理由書（均須按他造當事人之人數附繕本）「切勿
逕送上級法院」。告訴人或被害人如對於本判決不服者，應具備
理由請求檢察官上訴，其上訴期間之計算係以檢察官收受判決正
本之日期為準。
中    華    民    國    99    年    3     月    29    日
                                書記官  李佳惠
附錄論罪科刑法條
刑法第321條
犯竊盜罪而有左列情形之一者，處六月以上、五年以下有期徒刑
：
一、於夜間侵入住宅或有人居住之建築物、船艦或隱匿其內而犯
    之者。
二、毀越門扇、牆垣或其他安全設備而犯之者。
三、攜帶兇器而犯之者。
四、結夥三人以上而犯之者。
五、乘火災、水災或其他災害之際而犯之者。
六、在車站或埠頭而犯之者。
前項之未遂犯罰之。

司法院資訊處製作；財團法人民間司法改革基金會備份。
